# 请教陈版：有关购房装修并对外出租有关借款利息资本化的问题

提问人：仔仔儿 时间：2016-05-30 12:46:16
请教陈版：有关购房装修并对外出租有关借款利息资本化的问题
一企业出于投资目的，借款从房地产开发企业购买一栋 3 层商铺（毛坯房），拟对其装修后并对外出租或出售。假如装修时间较长，期限在一年以上且是合理并正当，如果买商铺和装修的钱都是外借，那么借款费用该如何处理？目前考虑的有两种思路：相应的借款两个部分，一是买房支出，二是装修支出。
1 、如果认为买房构成对外出租的一部分，那么对应的“出租”这种可使用状态，应该在装修完成后停止，即购房款和装修款对应利息满足条件下都能资本化。
2 、分开来看，购买行为不需要经过长期过程，因此不能资本化，但是如果装修款可以资
本化，则仅仅就装修部分对应的借款利息资本化。
目前就这种购买-装修-出租或者出售模式，我个人倾向于将购买商铺的行为单独来看，即，购买款对应的利息支出不资本化，装修款利息视同情况资本化。
在搜索中，发现陈版回复的过购地-建造-出售模式，http://bbs.esnai.com/thread-4760745-1-1.html中给出了不确定的回复，不知道现在您的观点是否明确，另，购房-装修-出租模式，是否可以参照购地-建造-出售的利息费用处理？

回答人：chenyiwei
就你说的这个案例，因为房屋本身是外购的，且房屋和装修分别确认为两项资产，其中房屋本身在购入时已经达到预定可使用状态，所以倾向于你的意见“将购买商铺的行为单独来看，即，购买款对应的利息支出不资本化，装修款利息视同情况资本化”。